【裁判字號】    95,交聲,526
【裁判日期】    950815
【裁判案由】    違反道路交通管理處罰條例聲明異議
【裁判全文】
臺灣臺北地方法院交通事件裁定         95年度交聲字第526號
異議人即
受處分人  甲○○
上列異議人即受處分人因違反道路交通管理處罰條例案件，對於
交通部公路總局臺北區監理所民國九十五年五月十二日所為之處
分（原處分案號：北監自裁字第裁四０—Ａ00000000號
），聲明異議，本院裁定如下：
    主  文
異議駁回。
    理  由
一、按汽車駕駛人，駕駛汽車不遵守道路交通標誌、標線、號誌
    之指示者，處新臺幣（下同）九百元以上一千八百元以下罰
    鍰，道路交通管理處罰條例第六十條第二項第三款定有明文
    。汽車駕駛人有前開規定之情形者，除依該條款處罰鍰外，
    並予記違規點數一點，同條例第六十三條第一項第一款亦有
    明文。而依道路交通標誌標線號誌設置規則第一百四十九條
    第一項第七款規定，雙白實線，係設於路段中，用以分隔同
    向車道，並禁止變換車道之交通標線。
二、本件原處分機關交通部公路總局臺北區監理所係以：異議人
    即受處分人甲○○於民國九十五年三月五日上午十時三十三
    分許，駕駛車號０八二八—ＥＲ號自用小客車，行經劃有雙
    白實線之新生高架道路出入口處時，不遵守該交通標線之指
    示，任意變換車道行駛，經臺北市政府警察局中山分局交通
    分隊員警當場以拍照之方式採證，並以異議人所有上開車輛
    有違反前揭道路交通管理處罰條例第六十條第二項第三款規
    定之行為製單舉發，裁處異議人罰鍰九百元，經原處分機關
    將舉發通知單送達異議人後，異議人於舉發通知單上所載應
    到案日期即九十五年四月二十日前之同年月十一日向原處分
    機關提出申訴，經原處分機關函請舉發單位臺北市政府警察
    局中山分局調查結果，仍認異議人確有前開違規行為，原處
    分機關乃於九十五年五月十二日依前揭道路交通管理處罰條
    例第六十條第二項第三款、違反道路交通管理事件統一裁罰
    基準及處理細則第四十三條、第四十四條、第六十一條暨違
    反道路交通管理事件統一裁罰基準表之規定，裁處異議人罰
    鍰九百元，並依同條例第六十三條第一項第一款規定，併予
    記違規點數一點。
三、異議意旨略以：異議人於前揭時、地駕駛上開車輛，因閃躲
    路面之掉落物或動物，而偏離原有車道，之後又轉回原車道
    ，並非故意違規云云。
四、查異議人於前揭時、地駕駛上開汽車在劃有雙白實線之路段
    變換車道行駛之事實，有採證相片附卷可稽，異議人駕駛汽
    車不遵守雙白實線之道路交通標線指示，變換車道行駛之違
    規行為，已堪認定。異議人雖辯稱變換車道係為閃躲路面之
    物體，然依卷附採證相片以觀，其行駛之原車道路面並無障
    礙物存在，所辯顯屬無據，並不足採。
五、綜上所述，異議人確有於前揭時、地駕駛上開汽車在劃有雙
    白實線之路段，不遵守道路交通標線之指示，變換車道行駛
    之違規行為，從而，原處分機關依前揭道路交通管理處罰條
    例第六十條第二項第三款、違反道路交通管理事件統一裁罰
    基準及處理細則第四十三條、第四十四條、第六十一條暨違
    反道路交通管理事件統一裁罰基準表之規定，裁處異議人罰
    鍰九百元，並依同條例第六十三條第一項第一款規定，併予
    記違規點數一點，核無違誤。異議人之異議，為無理由，應
    予駁回。
據上論斷，應依道路交通案件處理辦法第十九條，裁定如主文。
中    華    民    國    95    年    8     月    15    日
                  交通法庭  法  官 陳芃宇
以上正本證明與原本無異。
如不服本裁定，應於送達後5日內，向本院提出抗告狀。
                            書記官 周小玲
中    華    民    國    95    年    8     月    16    日


司法院資訊處製作；財團法人民間司法改革基金會備份。
